【裁判字號】    97,訴,367
【裁判日期】    970303
【裁判案由】    毒品危害防制條例
【裁判全文】
臺灣板橋地方法院刑事判決               97年度訴字第367號
公  訴  人  臺灣板橋地方法院檢察署檢察官
被      告  甲○○
                    （另案於臺灣臺北監獄臺北分監執行中）
上列被告因違反毒品危害防制條例案件，經檢察官提起公訴（97
年度毒偵字第286 號），被告於準備程序中就被訴事實為有罪之
陳述，經本院合議庭裁定由受命法官獨任進行簡式審判程序，判
決如下：
    主  文
甲○○施用第一級毒品，累犯，處有期徒刑拾月。
扣案之海洛因壹包（毛重零點捌公克，淨重零點壹捌公克）沒
收銷燬之，上開海洛因包裝袋壹只沒收。
    事  實
一、甲○○前於民國91年間因施用毒品案件，經本院以91年度毒
    聲字第1294號裁定送勒戒處所觀察、勒戒後，認有繼續施用
    毒品之傾向，再經本院以91年度毒聲字第3050號裁定令入戒
    治處所施以強制戒治，於92年9 月23日戒治期滿釋放出所，
    並由臺灣板橋地方法院檢察署檢察官以92年度戒毒偵字第32
    6 號為不起訴處分確定；又於93年間因施用第一級毒品案件
    ，經本院以94年度訴緝字第1 號判處有期徒刑8 月確定，於
    95年3 月1 日縮刑期滿執行完畢；再於96年2 月、4 月間因
    施用第一級毒品案件，經本院以96年度訴字第1779、1952號
    各判處有期徒刑10月，均減為有期徒刑5 月，應執行有期徒
    刑9 月確定（現執行中）。詎其猶不知戒除毒癮，於上開強
    制戒治執行完畢釋放後5 年內，復基於施用第一級毒品海洛
    因之犯意，於96年6 月17日下午6 時許，在臺北縣三重市路
    邊某處，以將海洛因攙入香煙點燃吸食其煙霧之方式，施用
    第一級毒品海洛因1 次。嗣於同年月21日中午12時45分許，
    在臺北縣板橋市○○街498 號前，為警查獲，並扣得其所有
    之海洛因1 包（毛重0.38公克，淨重0.18公克）。
三、案經臺北縣政府警察局板橋分局報告臺灣板橋地方法院檢察
    署檢察官偵查起訴。
    理  由
壹、程序方面：
    本件被告甲○○所犯並非死刑、無期徒刑、最輕本刑為三年
    年以上有徒刑之罪或高等法院管轄第一審案件，而其於準備
    程序進行中，先就被訴事實為有罪之陳述，經本院受命法官
    徵詢檢察官及被告之意見後，本院合議庭認合於刑事訴訟法
    第273 條之1 第1 項之規定，裁定由受命法官獨任進行簡式
    審判程序，合先敘明。
貳、實體方面：
一、上揭犯罪事實，業據被告甲○○於警詢、偵查及本院審理中
    坦承不諱，並有海洛因1 包（毛重0.38公克，淨重0.18公克
    ）扣案可稽，且被告為警查獲時採集之尿液經送驗結果，係
    呈嗎啡類陽性反應，亦有臺灣檢驗科技股份有限公司2007/0
    7/10、報告編號CH/2007/61206 號濫用藥物尿液檢驗報告1
    紙在卷可憑，又上開海洛因1 包經初步檢驗結果，亦呈嗎啡
    、海洛因陽性反應，復有臺北縣政府警察局板橋分局初步檢
    驗報告書1 紙在卷可佐，足徵被告之自白係出於自由意思，
    且與事實相符。
二、又被告有事實欄所載因施用毒品案件而受觀察勒戒、強治戒
    治執行完畢及不起訴處分等情形，有臺灣高等法院被告前案
    紀錄表在卷可憑，其於強治戒治執行完畢釋放後5 年內，再
    犯本件施用第一級毒品之犯行堪以認定，應依法論科。
三、查海洛因係屬於毒品危害防制條例第2 條第2 項第1 款所規
    定之第一級毒品，核被告所為，係犯毒品危害防制條例第10
    條第1 項之施用第一級毒品罪。被告施用前、後持有第一級
    毒品之低度行為，應為施用第一毒品之高度行為所吸收，不
    另論罪。又被告於93年間因施用第一級毒品案件，經本院以
    94年度訴緝字第1 號判處有期徒刑8 月確定，於95年3 月1
    日縮刑期滿執行完畢，亦有前開被告前案紀錄表附卷足參，
    其於有期徒刑執行完畢後，5 年以內故意再犯本件最重本刑
    為有期徒刑以上之罪，為累犯，應依刑法第47條第1 項之規
    定加重其刑。爰審酌被告前曾多次施用毒品，業經觀察勒戒
    、強制戒治執行完畢，竟一再施用毒品，顯見其不思悔改，
    自制力亦顯不佳，惟兼酌以被告於犯後已坦承犯行態度尚稱
    良好，而其施用毒品行為於本質上係屬自我戕害行為，反社
    會性之程度應屬較低等一切情狀，量處如主文所示之刑，以
    資懲儆。
四、扣案之海洛因1 包（毛重0.38公克，淨重0.18公克），係查
    獲之第一級毒品，應依毒品危害防制條例第18條第1 項前段
    之規定，宣告沒收銷燬之；另上開海洛因外包裝袋1 只（並
    非不可與毒品分離，係用於包裹毒品，防止其裸露、潮濕，
    便於攜帶施用），為被告所有，供其施用第一級毒品所用之
    物，經其供明在卷，應併依刑法第38條第1 項第2 款規定宣
    告沒收。
據上論斷，應依刑事訴訟法第273 條之1 第1 項、第299 條第1
項前段，毒品危害防制條例第10條第1 項、第18條第1 項前段，
刑法第11條前段、第47條第1 項、第38條第1 項第2 款，判決如
主文。
本案經檢察官黃佳權到庭執行職務。
中    華    民    國    97    年      3   月    3     日
                  刑事第六庭    法  官  高文淵
以上正本證明與原本無異
如不服本判決，應於判決送達後十日內敘明上訴理由，向本院提
出上訴狀（應附繕本）。
                                書記官  林進煌
中    華    民    國    97    年      3   月    3     日
附錄本案論罪科刑法條全文：
毒品危害防制條例第10條
施用第一級毒品者，處6 月以上5 年以下有期徒刑。
施用第二級毒品者，處3 年以下有期徒刑。


司法院資訊處製作；財團法人民間司法改革基金會備份。
